臺灣臺中地方法院刑事判決
109年度訴字第2902號
公  訴  人  臺灣臺中地方檢察署檢察官
被      告  王文浩



                    （現另案於法務部○○○○○○○○○○○執行中）
指定辯護人  公設辯護人蔡育萍  
被      告  黃勝宥


選任辯護人  林克彥律師
上列被告因強盜等案件，經檢察官提起公訴（109年度偵字第315
93號、第31674號）及移送併辦（110年度偵字第254號），本院
判決如下：
    主  文
王文浩共同犯強盜罪，處有期徒刑伍年肆月；扣案之犯罪所得iP
hone 6s行動電話壹支、iPhone 8行動電話壹支（含門號0000000
000號SIM卡壹張）均沒收；未扣案之犯罪所得新臺幣壹萬玖仟元
、重壹點伍公克之第三級毒品愷他命（含包裝袋）、Gucci黑色
側背包壹個均沒收，於全部或一部不能沒收或不宜執行沒收時，
追徵其價額。又持有第三級毒品純質淨重五公克以上，處有期徒
刑參月，如易科罰金，以新臺幣壹仟元折算壹日；扣案之第三級
毒品愷他命陸包（含包裝袋陸只，總純質淨重捌點貳柒壹柒公克
）沒收。
黃勝宥共同犯強盜罪，處有期徒刑伍年捌月；未扣案之犯罪所得
重壹點伍公克之第三級毒品愷他命（含包裝袋）沒收，於全部或
一部不能沒收或不宜執行沒收時，追徵其價額。
    事  實
一、王文浩、黃勝宥共同意圖為自己不法之所有，基於強盜取財
    之犯意聯絡，先由王文浩於民國109年10月18日4時30分許，在
    位於臺中市○區○○○道0段00號之凱悅KTV與友人之聚會中，經
    由通訊軟體WeChat（下稱WeChat），以暱稱「百威」向販毒
    集團「萌萌營業中」稱欲購買第三級毒品愷他命，並約定在
    位於臺中市○○區○○○0段000號之楓康超市崇德店（下稱楓康
    崇德店）前進行交易；該販毒集團遂指派劉林聰駕駛車牌號碼000
    -0000號自用小客車（下稱A車）前往交易。王文浩嗣於同日4時
    54分許，駕駛車牌號碼0000-00自用小客車（下稱B車）搭載黃
    勝宥，到達楓康崇德店前等候。劉林聰旋於同日5時3分許，駕
    駛A車到達楓康崇德店前，王文浩、黃勝宥即先後進入A車，黃
    勝宥乘坐在副駕駛座、王文浩則乘坐在駕駛座正後方座位（
    下稱駕駛正後座）。王文浩向劉林聰要求查看愷他命，劉林聰即
    將A車駛往臺中市○○區○○街00號附近停放並取出愷他命供王文
    浩查看。王文浩進一步要求試用遭劉林聰拒絕，王文浩隨即
    在駕駛正後座以手臂勒住劉林聰頸部、喝令劉林聰放開手中愷
    他命，再由黃勝宥徒手毆打劉林聰之眼部、臉部等處，劉林聰因
    此受有右眼紅腫鈍傷、下唇挫傷及頸部鈍傷等傷害，又由王
    文浩將劉林聰趕下A車，以此方式致劉林聰不能抗拒，而強取劉林聰
    之A車、皮夾1個（下稱本案皮夾）、iPhone 6s行動電話1支
    （下稱本案i6s行動電話）、iPhone 7行動電話1支（下稱本
    案i7行動電話）、iPhone 8行動電話1支（含門號000000000
    0號SIM卡1張，下稱本案i8行動電話）、現金新臺幣（下同）
    1萬9000元（下稱本案現金）、重3公克之愷他命（下稱本案
    愷他命A）、Gucci黑色側背包1個（下稱本案側背包）。得
    手後王文浩先駕駛A車搭載黃勝宥前往楓康崇德店前，王文浩
    、黃勝宥再分別駕駛A、B車逃逸。王文浩並於逃逸途中丟棄本
    案i6s、i8行動電話（該2支行動電話嗣經民眾拾獲交警扣押
    ）、本案側背包，嗣並因A車損壞而將A車連同車上本案皮夾
    、本案i7行動電話棄置於臺中市○區○○路00號前（下稱A車棄
    置地，A車、本案皮夾、本案i7行動電話業經發還劉林聰）。
    黃勝宥駕駛B車返回凱悅KTV後，再由不知情之賴威丞駕駛B車
    搭載黃勝宥將王文浩接回凱悅KTV繼續參與聚會；後黃勝宥
    、王文浩離開凱悅KTV，由黃勝宥駕駛B車搭載王文浩於109年1
    0月18日6時18許返抵其等所住位於臺中市○○區○○○0段00○00
    號之橋王飯店獨立套房（下稱橋王套房），又於同日11時許
    至12時許間在該房內將本案愷他命A朋分各半施用殆盡。嗣
    經警因劉林聰報案而調閱監視器錄影，得知駕駛B車之人涉嫌
    重大，循線查知B車於案發後之上開動向。臺灣臺中地方檢察
    署（下稱臺中地檢署）檢察官接獲警方報告，有相當理由認
    情況急迫，非迅速搜索，24小時內證據有湮滅或隱匿之虞，乃
    指揮司法警察於109年10月18日14時50分許，逕行搜索橋王套
    房，而偵悉上情。
二、王文浩基於持有第三級毒品純質淨重5公克以上之犯意，於1
    09年9月初某日，在臺中市○○區○○○○○○○○○○○○○號「小傑」之
    人購得純質淨重逾5公克之愷他命後持有之，直至臺中地檢
    署檢察官指揮司法警察實施上述逕行搜索，扣得王文浩上開交
    易購得之愷他命6包（總純質淨重8.2717公克，下稱本案愷
    他命B，另3包扣得細晶體未檢出毒品成分，起訴書誤將之計
    入愷他命包數，爰更正之），始查悉上情。
三、案經劉林聰訴由臺中市政府警察局第五分局（下稱第五分局
    ）報請臺中地檢署檢察官偵查起訴。
    理  由
壹、證據能力部分：
一、按被告以外之人於審判外之言詞或書面陳述，除法律有規定
    者外，不得作為證據，刑事訴訟法第159條第1項定有明文。
    又被告以外之人於審判外之陳述，雖不符刑事訴訟法第159
    條之1至第159條之4之規定，而經當事人於審判程序同意作
    為證據，法院審酌該言詞陳述或書面陳述作成時之情況，認
    為適當者，亦得為證據；當事人、代理人或辯護人於法院調
    查證據時，知有同法第159條第1項不得為證據之情形，而未
    於言詞辯論終結前聲明異議者，視為有前項之同意，刑事訴
    訟法第159條之5規定甚明，且其適用並不以「不符前四條之
    規定」為要件（最高法院104年度第3次刑事庭會議決議意旨
    參照）。查本案認定事實所引用被告王文浩、黃勝宥以外之
    人於審判外之言詞或書面陳述，雖屬傳聞證據，惟檢察官、
    被告2人及其等辯護人於言詞辯論終結前，均同意作為證據
    （109年度訴字第2902號卷﹝下稱訴卷﹞一第183頁，訴卷二第
    46、135、136頁）或未主張有刑事訴訟法第159條第1項不得
    為證據之情形，本院審酌此等證據作成時之情況，並無違法
    不當及證明力明顯過低之瑕疵，認以之作為證據應屬適當，
    而認該等證據資料皆有證據能力。
二、至於本院所引之非供述證據部分，經查並非違法取得，亦無
    依法應排除其證據能力之情形，應有證據能力。
貳、實體部分：
一、認定犯罪事實所憑之證據及理由：
（一）被告王文浩部分：
　　　被告王文浩上開犯罪事實，業據被告王文浩於警詢、偵訊
      、本院訊問、準備、審理程序中均坦承不諱（見109年度
      偵字第31593號卷﹝下稱偵31593卷﹞第46、48、49、399至4
      03、473至479、494、495頁，訴卷一第39至42頁，訴卷二
      第45、46、151、153頁），且經證人即同案被告黃勝宥、
      證人即告訴人劉林聰、證人即駕車接被告王文浩回凱悅KT
      V之賴威丞、證人即一同參與上揭聚會之羅方妤、證人即
      一同參與上揭聚會並於上述逕行搜索時在場之林寶兒於警詢
      、偵訊或審理程序中證述明確（見110年度偵字第254號卷
      ﹝下稱偵254卷﹞第160、161頁，偵31593卷第62至65、71至
      76、79至81、84、85、87至91、98至102、116、117、132
      至134、381至383、391至394、487、488頁，訴卷二第105
      至120頁），復有①警察職務報告、第五分局109年10月19
      日（關於如事實欄二所示部分）、109年12月16日（關於
      如事實欄一所示部分）刑事案件報告書（見109年度他字
      第8513號卷﹝下稱他8513卷﹞第7、8頁、偵254卷第39至45
      、393至397頁）、②告訴人所受傷勢照片、中國醫藥大學
      附設醫院109年10月18日診字第10910151143號告訴人診斷
      證明書（見他8513卷第19頁，偵31593卷第93至95頁）、③
      告訴人指認被告黃勝宥照片、指認犯罪嫌疑人紀錄表（告
      訴人指認被告2人、被告2人互相指認）（見他8513卷第29
      、45至49頁，偵31593卷第55至58、67至70頁）、④現場監
      視器錄影畫面翻拍照片、凱悅KTV內監視器錄影畫面翻拍
      照片、警察蒐證照片（見他8513卷第30至33、55、57至79
      、81至107頁）、⑤第五分局搜索扣押筆錄暨扣押物品目錄
      （橋王套房、A車棄置地、第五分局分隊偵查隊辦公室）、
      贓物認領保管單、第五分局文昌派出所受理拾得物案陳報
      單、收據（見偵254卷第163至167、207至211頁，偵31593
      卷第135至139、143、173至177頁）、⑥第五分局刑案現場
      勘察報告、證物採驗報告、本院109年10月23日中院麟刑
      功109急搜34字第1090088116號函（備查第五分局逕行搜索
      報告書）、車輛詳細資料報表（A車、B車）、衛生福利部
      草屯療養院109年10月19日草療鑑字第1091000219號、109
      年10月22日草療鑑字第1091000220號鑑驗書（下合稱草屯
      療養院鑑驗書；見偵31593卷第219至276、329、331頁，1
      09年度偵字第31674號卷第215至217、219至221頁）、⑦證
      人賴威丞與被告王文浩間之通聯紀錄、被告王文浩WeChat
      對話紀錄等在卷可稽（見他8513卷第109頁，偵31593卷第
      287頁），並有本案i6s、i8行動電話、本案愷他命B扣案
      可資佐證，足認被告王文浩上開自白與事實相符。
（二）被告黃勝宥部分：
      被告黃勝宥固坦承其就事實欄一所為成立傷害之犯行，且
      不爭執如事實欄一所示之客觀事實（見偵31593卷第62至6
      5、391至394、487、488頁，訴卷一第55至57、181、184
      頁），惟矢口否認有何共同強盜之犯行，辯稱：我只是陪
      被告王文浩去買愷他命，是因為被告王文浩要試愷他命，
      但告訴人不肯並與被告王文浩起口角、拉扯打架，我才會
      基於道義為保護被告王文浩而毆打告訴人，我本在A車副
      駕駛座睡覺，聽到打架的聲音才醒來，不知道被告王文浩
      要強取愷他命，我有叫被告王文浩不要開走A車，我與被
      告王文浩間無強盜之犯意聯絡云云。經查：
　　1.如事實欄一所示之客觀事實，為被告黃勝宥所不爭執，且
      經證人即同案被告王文浩、理由欄貳一（一）所示之證人
      （除被告黃勝宥外）於警詢、偵訊或審理程序中證述明確
      （證人王文浩證述部分見偵31593卷第46、48至51、399至
      403、473至479、494、495頁，訴卷二第121至135頁，其
      餘同理由欄貳一（一）所示之出處），復有如理由欄貳一
      （一）所示之證物（除第五分局109年10月19日刑事案件
      報告書、第五分局證物採驗報告、草屯療養院鑑驗書、本
      案愷他命B等僅關於事實欄二之證物外）在卷及扣案可佐
      ，堪先認定為真實。是有待審究者，乃被告黃勝宥與被告
      王文浩間有無強盜之犯意聯絡。
　　2.按共同正犯之意思聯絡並不限於事前有所謀議，即僅於行
      為當時有共同犯意之聯絡（基於相互之認識，以共同犯罪
      之意思參與）者，亦屬之，且其表示之方法，亦不以明示
      通謀為必要，即相互間有默示之合致，亦無不可（最高法
      院73年台上字第2364號判例、92年度台上字第3724號判決
      意旨參照），合先敘明。
　　3.查證人劉林聰於警詢、偵訊、審理程序中證稱：我依約開
      A車抵達楓康崇德店前，被告2人上A車，被告黃勝宥坐在
      副駕駛座、被告王文浩坐在駕駛正後座，我將A車駛往臺中
      市○○區○○街00號附近停放並取出愷他命供他們查看，被告
      王文浩要求試用被我拒絕，被告王文浩隨即在沒有口角爭
      執之情況下，突然從駕駛正後座以手臂勒住我頸部並喝令
      我放開手中愷他命，被告黃勝宥旋徒手毆打我很多下，被
      告王文浩又喝令我下車，我覺得快沒命，於是下車，整個
      過程僅幾分鐘而己，被告2人當時有酒氣，但神色精神均
      正常等語（見偵31593卷第98至102、116、117、132、133
      、381至383頁，見訴卷二第105至120頁），核與證人王文
      浩於警詢、偵訊、審理程序中證稱：我與被告黃勝宥上A
      車，被告黃勝宥乘坐在副駕駛座、我則乘坐在駕駛正後座
      ，我向告訴人說要試用愷他命，他說不行，我出手要拿愷
      他命，他手握護住愷他命，我就動手勒告訴人之頸部，被
      告黃勝宥就打告訴人等語（見偵31593卷第50、400至402
      、473至477、494、495頁，見訴卷二第122至134頁）大致
      相符。可知被告黃勝宥於動手毆打前神智尚屬清醒，足以
      辨認被告王文浩施暴之目的在強取財物；況自被告2人上A
      車迄告訴人被迫下車，僅短短數分鐘，足見被告2人分工
      合作之流暢，被告黃勝宥絕非在懵然無知之狀態下出手。
　　4.被告黃勝宥於警詢、偵訊中亦供稱：當時被告王文浩說要
      試用愷他命，但告訴人不肯，被告王文浩伸手要拿愷他命
      遭告訴人反抗，雙方於是起口角，被告王文浩便勒住告訴
      人之頸部，我就幫被告王文浩出手毆打告訴人之臉，告訴
      人於是趕快下車等語（見偵31593卷第63、392至394、487
      頁）。被告黃勝宥既能於警詢、偵訊中就被告2人上A車至
      被告王文浩開始施暴間之經過供述如上，足見被告黃勝宥
      於動手毆打告訴人前，已見聞被告王文浩係因索取愷他命
      被拒而對告訴人施暴，知悉被告王文浩施暴之目的在強取
      財物，被告黃勝宥基於此一認識而加入對告訴人施暴，促
      成被告王文浩取得告訴人之財物，事後又與被告王文浩朋
      分所強取之愷他命，此為其與證人王文浩所一致供證（見
      訴卷一第39、55、56頁，訴卷二第129、130頁），揆諸前
      揭最高法院73年台上字第2364號判例、92年度台上字第37
      24號判決意旨，自屬基於相互之認識，以共同犯罪之意思
      參與，而與被告王文浩就強盜犯行有共同正犯之犯意聯絡
      。
　　5.被告黃勝宥嗣於審判程序中翻異前詞，改稱：我上到A車
      ，即在副駕駛座睡覺，聽到打架的聲音才醒來，不知道被
      告王文浩要強取愷他命云云。惟被告黃勝宥此一抗辯既與
      自己上開於警詢、偵訊中之供述相矛盾，亦與證人王文浩
      、劉林聰上開證述不符，顯係卸責之詞。況被告黃勝宥於
      案發後尚能駕駛B車返回凱悅KTV，足見其案發時之神智尚
      屬清醒，益證所辯不足採信。
　　6.被告黃勝宥又辯稱：案發時我有叫被告王文浩不要開走A
      車，他那時候有喝酒，相當憤怒，我也勸不住他云云；證
      人王文浩亦於審判中證稱：案發時被告黃勝宥有叫我不要
      開A車等語（見訴卷二第128、129、135頁）。惟證人王文
      浩於警詢、偵訊中，凡陳述開走A車一節，從未提及被告
      黃勝宥有何勸阻之舉（見偵31593卷第50、401、402、477
      至479、495頁），是證人王文浩上開證述是否實在，己有
      可疑。觀諸案發後被告黃勝宥旋即接手駛走B車，由被告
      王文浩駛走A車，事後復前往A車棄置地接回被告王文浩一
      同返回凱悅KTV，若無其事地參加聚會，更於返回橋王套
      房後與被告王文浩朋分施用上開奪自告訴人之愷他命，可
      見被告2人配合無間，被告黃勝宥於案發後亦從容自在，
      未見其因無端捲入他人強盜案而惶惶不安。至被告黃勝宥
      雖於警詢中一度辯稱：被告王文浩當時說要把A車開去還
      給告訴人云云，然證人王文浩於審判中明確證稱：我沒有
      這樣講等語（見訴卷二第135頁），被告黃勝宥當庭見此
      即改口稱：我沒印象被告王文浩有無說要將A車開去還給
      告訴人等語（見訴卷二第135頁），已難認被告黃勝宥前
      揭辯解屬實，況被告黃勝宥當時若認被告王文浩欲駕A車
      返還告訴人，自當駕B車隨行以於A車返還後搭載被告王文
      浩，然被告黃勝宥卻係駕B車逕返凱悅KTV，顯與所辯之情
      節相矛盾。綜上，被告黃勝宥關於強取A車一節所辯均不
      足採信。
　　7.從而，被告黃勝宥所辯不可採，其與被告王文浩間確有強
      盜之犯意聯絡。
（三）綜上，本案事證明確，被告2人犯行均堪以認定，應依法
      論科。　　　
二、論罪科刑：
（一）論罪：
　　　核被告2人就事實欄一所為，均係犯刑法第328條第1項之
      強盜罪；被告王文浩就事實欄二所為，係犯毒品危害防制
      條例第11條第5項之持有第三級毒品純質淨重5公克以上罪
      。被告2人就事實欄一所為犯行，有犯意聯絡與行為分擔
      ，應依刑法第28條規定論以共同正犯。被告王文浩所犯如
      事實欄一、二所示之2次犯行，犯意各別，行為互殊，應
      分論併罰。
（二）關於不適用刑法第59條規定酌減其刑之說明：
    1.按刑法上之酌量減輕，必於犯罪之情狀可憫恕時，始得為
      之，為刑法第59條所明定，即刑法第59條之酌量減輕其刑
      ，必須犯罪另有特殊之原因與環境等等，在客觀上足以引
      起一般同情，認為即予宣告法定最低度刑期猶嫌過重者，
      始有其適用，至情節輕微僅可為法定刑內從輕科刑之標準
      ，不得據為酌量減輕之理由（最高法院28年上字第1064號
      、45年台上字第1165號判例意旨參照）。
    2.被告王文浩之辯護人固為被告王文浩辯稱：被告王文浩已
      經坦承犯行，其原欲購買毒品，僅因要求試用毒品遭告訴
      人所拒而生口角爭執，認告訴人態度不佳，始一時氣憤起
      意而為事實欄一之犯行，非事前謀議或是屬於計畫周詳之
      犯罪，且實施強盜過程中，亦未令告訴人受有無可挽回之
      重大傷害，手段尚非兇殘，犯後亦與告訴人成立調解，同
      意分期給付15萬元予告訴人，足見被告確有悔意，衡以被
      告王文浩所犯強盜罪刑度頗重，縱處以最低刑度，猶嫌過
      重，犯罪情狀尚堪憫恕，請法院就事實欄一之犯行依刑法
      第59條減輕其刑等語，然此均屬本院於法定刑範圍內得以
      審酌從輕科刑之事項，尚難認被告王文浩之犯罪另有特殊
      原因與環境或背景，且被告王文浩於毒品交易場合對告訴
      人實施強盜犯行，所為對法秩序之危害非輕，又未見有何
      特殊之原因與環境，犯罪情狀並無顯可憫恕之處，在客觀
      上不足以引起一般人之同情，而無宣告法定最低度刑期猶
      嫌過重之情形，自無刑法第59條規定酌減其刑之適用，其
      辯護人上開主張，並非可採。
（三）量刑：
　　　爰審酌被告2人犯罪之動機、目的、手段，其等行為所造
      成之危害，並考量被告王文浩犯後坦承事實欄一、二之全
      部犯行、被告黃勝宥犯後否認強盜犯行，雖均就事實欄一
      之犯行與告訴人成立調解，然被告黃勝宥逾於第一期給付
      期限屆至之110年3月10日，迄今未向告訴人給付任何調解
      金（業經告訴人於審理程序中陳述明確﹝見訴卷二第157頁
      ﹞，並有被告2人與告訴人間本院調解筆錄在卷可按﹝見訴
      卷一第205、206頁，見訴卷二第95、96頁﹞），兼衡其等
      前科素行（見卷附臺灣高等法院被告前案紀錄表），於審
      理程序中（一）被告王文浩自陳國中畢業之智識程度，入
      監服刑前從事紅酒業務，月收入3、4萬元，無需其撫養之
      人，經濟狀況勉持，（二）被告黃勝宥自陳高中肄業之智
      識程度，現從事紅酒業務，月收入10萬元左右，無需其撫
      養之人，經濟狀況小康等一切情狀，分別量處如主文所示
      之刑，並就被告王文浩所犯持有第三級毒品純質淨重5公
      克以上之罪，諭知易科罰金之折算標準，以資懲儆。
三、沒收：
（一）犯罪所得：
    1.按「犯罪所得，屬於犯罪行為人者，沒收之。」、「前二
      項之沒收，於全部或一部不能沒收或不宜執行沒收時，追
      徵其價額。」、「第一項及第二項之犯罪所得，包括違法
      行為所得、其變得之物或財產上利益及其孳息。」、「犯
      罪所得已實際合法發還被害人者，不予宣告沒收或追徵。
      」、「宣告前二條之沒收或追徵，有過苛之虞、欠缺刑法
      上之重要性、犯罪所得價值低微，或為維持受宣告人生活
      條件之必要者，得不宣告或酌減之。」，刑法第38條之1
      第1項前段、第3項、第4項、第5項、第38條之2第2項分別
      定有明文。又2人以上共同犯罪，關於犯罪所得之沒收、
      追繳或追徵，應就各人所分得者為之，所謂各人「所分得
      」，係指各人「對犯罪所得有事實上之處分權限」，法院
      應視具體個案之實際情形而為認定：倘若共同正犯各成員
      內部間，對於不法利得分配明確時，固應依各人實際分配
      所得沒收；然若共同正犯成員對不法所得並無處分權限，
      其他成員亦無事實上之共同處分權限者，自不予諭知沒收
      ；至共同正犯各成員對於不法利得享有共同處分權限時，
      則應負共同沒收之責。
　　2.被告2人共同強盜所得之財物中，扣案之本案i6s、i8行動
      電話、未扣案之本案現金、本案愷他命A半數、本案側背包
      ，業經被告王文浩取走，已如前述，為被告王文浩實際取
      得處分權限之犯罪所得；未扣案之本案愷他命A另半數，
      業經被告黃勝宥分得施用，業經本院認定如前，為被告黃
      勝宥實際取得處分權限之犯罪所得，均未合法發還告訴人
      ，宣告沒收亦無過苛、欠缺刑法上之重要性、犯罪所得價
      值低微，或為維持受宣告人生活條件之必要等情形，為避
      免被告2人實質上保有不法之犯罪所得，爰依刑法第38條
      之1第1項前段、第3項之規定於相關犯行主文項下宣告沒
      收，其中未扣案者於全部或一部不能沒收或不宜執行沒收
      時，追徵其價額。
　　3.被告2人共同強盜所得之A車、本案皮夾、本案i7行動電話
      ，業經實際合法發還告訴人，有贓物認領保管單在卷可據
      （見偵31593卷第143頁），爰依刑法第38條之1第5項規定
      ，不予宣告沒收或追徵。
（二）本案查獲之違禁物：
　　  按違禁物，不問屬於犯罪行為人與否，沒收之，刑法第38
      條第1項定有明文。本案愷他命B，連同殘留毒品難以析離
      之包裝袋6只，係被告王文浩犯事實欄二之犯行所持有之
      物，屬本案查獲之違禁物，應依刑法第38條第1項之規定
      宣告沒收。
據上論斷，應依刑事訴訟法第299條第1項前段，毒品危害防制條
例第11條第5項，刑法第11條、第28條、第328條第1項、第41條
第1 項前段、第38條第1項、第38條之1第1項前段、第3項，判決
如主文。
本案由檢察官黃鈺雯提起公訴及移送併辦，經檢察官葉芳如到庭
執行職務。
中　　華　　民　　國　　110 　年　　12　　月　　1 　　日
                  刑事第十七庭  審判長法  官  李宜璇    
                                      法  官  孫藝娜    
                                      法  官  吳欣哲
以上正本證明與原本無異。                                如不服本判決應於收受判決後20日內向本院提出上訴書狀，並應述具體理由；其未敘述上訴理由者，應於上訴期間屆滿後20日內向本院補提理由書（均須按他造當事人之人數附繕本）「切勿逕送上級法院」。 
                                      書記官  張珮琦
中　　華　　民　　國　　110 　年　　12　　月　　1 　　日

附錄本案論罪科刑法條全文：
中華民國刑法第328條
意圖為自己或第三人不法之所有，以強暴、脅迫、藥劑、催眠術
或他法，至使不能抗拒，而取他人之物或使其交付者，為強盜罪
，處五年以上有期徒刑。
以前項方法得財產上不法之利益或使第三人得之者，亦同。
犯強盜罪因而致人於死者，處死刑、無期徒刑或十年以上有期徒
刑；致重傷者，處無期徒刑或七年以上有期徒刑。
第一項及第二項之未遂犯罰之。
預備犯強盜罪者，處一年以下有期徒刑、拘役或九千元以下罰金
。
毒品危害防制條例第11條
持有第一級毒品者，處三年以下有期徒刑、拘役或新臺幣三十萬
元以下罰金。
持有第二級毒品者，處二年以下有期徒刑、拘役或新臺幣二十萬
元以下罰金。
持有第一級毒品純質淨重十公克以上者，處一年以上七年以下有
期徒刑，得併科新臺幣一百萬元以下罰金。
持有第二級毒品純質淨重二十公克以上者，處六月以上五年以下
有期徒刑，得併科新臺幣七十萬元以下罰金。
持有第三級毒品純質淨重五公克以上者，處二年以下有期徒刑，
得併科新臺幣二十萬元以下罰金。
持有第四級毒品純質淨重五公克以上者，處一年以下有期徒刑，
得併科新臺幣十萬元以下罰金。
持有專供製造或施用第一級、第二級毒品之器具者，處一年以下
有期徒刑、拘役或新臺幣十萬元以下罰金。